臺灣士林地方法院民事裁定
111年度司繼字第1081號
聲  請  人  葉榮美地政士
                      事務所設於臺北市○○區○○○路0 段00 號2 樓
上列聲請人因擔任被繼承人王添福之遺產管理人，聲請酌定報酬
，本院裁定如下：
    主  文
聲請人代為管理被繼承人王添福遺產之報酬，核定為新臺幣陸萬
元。
聲請程序費用新臺幣壹仟元由被繼承人王添福之遺產負擔。
    理  由
一、按遺產管理人得請求報酬，其數額由法院按其與被繼承人之
    關係、管理事務之繁簡及其他情形，就遺產酌定之，必要時
    ，得命聲請人先為墊付。民法第1183條定有明文。次按法院
    得依財產管理人之聲請，按財產管理人與失蹤人之關係、管
    理事務之繁簡及其他情形，就失蹤人之財產，酌給相當報酬
    ，家事事件法第153 條定有明文；又，第八章之規定，除法
    律別有規定外，於遺產管理人、遺囑執行人及其他法院選任
    財產管理人準用之，復為家事事件法第141 條所明定。
二、本件聲請意旨略以：聲請人前經本院以108 年度司繼字第24
    1 號裁定選任為被繼承人王添福之遺產管理人。聲請人為本
    件遺產管理已花費達115.58小時之工作時數，後續尚有將遺
    產移交財政部國有財產署之待辦事項，爰依法聲請酌定擔任
    被繼承人王添福遺產管理人之報酬等語
三、經查，聲請人主張其經本院以108年度司繼字第241號裁定選
    任為被繼承人王添福之遺產管理人，已依法為管理及相關程
    序之行為，業據其提出遺產清冊陳報狀、土地登記謄本、遺
    產稅免稅證明書、遺產管理時數紀錄表、支票等件為證，並
    經本院依職權調取108年度司繼字第241號選任遺產管理人事
    件、108年度司家催字第31號公示催告事件卷宗及109年度家
    繼訴字第4號請求分割共有物等事件民事判決核閱無訛，堪
    信為真實，故聲請人聲請本院酌定其遺產管理報酬，自屬有
    據。法院就酌定遺產管理人報酬事件為裁定時，得調查遺產
    管理人所為遺產管理事務之繁簡及被繼承人之財產收益狀況
    ，家事事件法第182 條定有明定。法院裁定酌給遺產管理人
    報酬時，得按遺產管理人所為遺產管理事務之繁簡，就被繼
    承人之財產，酌給相當報酬，家事事件法第141 條準用第15
    3 條規定亦有明定。是以法院酌定遺產管理人之報酬數額時
    ，自應按遺產管理人所付出之勞力、管理事務之繁簡、被繼
    承人之遺產狀況及其與被繼承人之關係等情事，予以整體考
    量而為適當之酌定，且關於遺產報酬金額為本院職權審酌事
    項，不受當事人聲明之拘束。本院審酌聲請人之管理期間歷
    時約三年餘，並考量聲請人所提出之上開證物及所列各項管
    理行為，另斟酌被繼承人之遺產尚有其他待處理事項、聲請
    人專業能力、所需耗費之勞力程度及一般處理委任事務之合
    理報酬等情狀，酌定本件遺產管理人之管理報酬為新臺幣6 
    萬元，爰裁定如主文第1 項。又本件遺產管理人既已就已完
    成及未完成之管理事務，全體、一次性聲請本院核給報酬，
    將來即不得再以後續遺產管理事務重複聲請核定報酬，併予
    敘明。
四、依家事事件法第127條第4項，裁定如主文。
五、如不服本裁定，應於裁定送達後10日內，以書狀向本院提出
    抗告狀，並繳納抗告費新臺幣1,000 元。
中　　華　　民　　國　　111 　年　　8 　　月　　31　　日
                  
　　　　　　　　　家事庭司法事務官